【裁判字號】    95,上訴,469
【裁判日期】    950411
【裁判案由】    違反毒品危害防制條例
【裁判全文】
臺灣高等法院高雄分院刑事判決         95年度上訴字第469號
上  訴  人  臺灣高雄地方法院檢察署檢察官
被      告  甲○○
上列上訴人因被告違反毒品危害防制條例案件，不服臺灣高雄地
方法院94年度訴字第3734號中華民國95年1 月27日第一審判決（
起訴案號：臺灣高雄地方法院檢察署94年度毒偵字第8017號），
提起上訴，及併案審理（同署95年度毒偵字第1078號），本院依
簡式審判程序判決如下：
    主  文
原判決撤銷。
甲○○連續施用第一級毒品，處有期徒刑壹年。
扣案第一級毒品海洛因參包（共淨重零點參玖公克、包裝共重零
點陸貳公克）沒收銷燬。
    事  實
一、甲○○前因施用毒品案件，經觀察、勒戒及強制戒治後，於
    民國92年08月21日強制戒治執行完畢而釋放，並經臺灣高雄
    地方法院檢察署檢察官於92年08月29日以92年度戒毒偵字第
    770 號為不起訴處分確定。詎仍不思戒除毒癮，明知海洛因
    係毒品危害防制條例第2 條第2 項第1 款之第一級毒品，不
    得施用及持有，竟仍於強制戒治執行完畢釋放後5 年內，基
    於施用第一級毒品海洛因之概括犯意，於94年2 月1 日上午
    ，在高雄縣林園鄉廣應廟前，以將海洛因摻入香煙內點火吸
    食方式施用1 次。嗣於同日12時30分許，經警察依法通知其
    前往警察局採尿送驗而查獲。其又於94年08月23日上午，在
    高雄縣林園鄉○○路旁某處檳榔攤內，以前開方式施用海洛
    因1 次，並於同日12時20分許，甲○○在高雄縣林園鄉○○
    路342 巷巷口處，因騎乘未懸掛車牌號碼之機車，遭警盤查
    ，甲○○見狀棄車逃跑，並將所持有海洛因3 包（淨重0.39
    公克、包裝重0.62公克）丟棄在地，經警逮捕並採集尿液送
    驗而查獲。
二、案經高雄縣政府警察局及該局林園分局移送臺灣高雄地方法
    院檢察署檢察官偵查起訴及併案審理。
    理  由
一、被告甲○○在本院審理中，對於上述犯罪事實全部承認，又
    經警察對其先後2 次採取尿液送驗結果，均呈嗎啡陽性反應
    ，有長榮大學94年2 月18日確認報告（見林園分局警卷第6
    頁）、台灣檢驗科技股份有限公司94年9 月7 日濫用藥物檢
    驗報告（見毒偵8017號第24頁）可參。此外，並有白色粉末
    3 包扣案可佐，而該白色粉末3 包，經法務部調查局鑑定結
    果均含第一級毒品海洛因成分（淨重0. 39 公克，空包裝總
    重0.62公克），有該局94年12月14日調科壹字第220021668
    號鑑定通知書可參（見第一審卷第27頁），足認被告確有施
    用第一級毒品海洛因行為。又被告前因施用毒品案件，經觀
    察、勒戒及強制戒治後，於92年08月21日強制戒治執行完畢
    而釋放，並經臺灣高雄地方法院檢察署檢察官於92年08月29
    日以92年度戒毒偵字第770 號為不起訴處分確定之事實，有
    臺灣高等法院被告前案紀錄表1 紙在卷可稽，其於強制戒治
    執行完畢釋放後5 年內再犯本件施用毒品案件，依毒品危害
    防制條例第23條第2 項應予論罪科刑。
二、核被告所為，係犯毒品危害防制條例第10條第1 項之施用第
    一級毒品罪，被告持有第一級毒品海洛因後進而施用，其持
    有之低度行為應為施用之高度行為所吸收，不另論罪。被告
    先後多次施用第一級毒品海洛因之犯行，時間緊接，方法相
    同，觸犯構成要件相同之罪名，顯係基於概括犯意為之，應
    依連續犯規定論以一罪，並依法加重其刑。被告於94年2 月
    1 日施用第一級毒品海洛因之犯行，雖未經檢察官起訴，但
    與起訴部分，具有連續犯之裁判上一罪關係，自為起訴效力
    所及，本院自得併予審理。
三、原審以被告罪證明確予以論罪科，固非無見，惟原審行簡式
    審判程序之裁定原本只有審判長及受命法官簽名，並無陪席
    法官簽名，另就被告於94年2 月1 日施用第一級毒品海洛因
    之犯行部分，未及審理，均有不當。檢察官上訴意旨指摘原
    判決就被告於94年2 月1 日施用第一級毒品海洛因部分，未
    及審理，為有理由，且原判決另有不當之處，應由本院撤銷
    改判。爰審酌被告前因施用毒品案件，經送戒治後仍不知悔
    改，再次施用毒品，且於為警查獲後仍再度施用，顯見被告
    並無悔改施用毒品惡習之決心，惟念及被告犯後坦承施用毒
    品，及其施用毒品之犯行，同時戕害自身身體健康等一切情
    狀，量處如主文所示之刑，以資懲儆。扣案之第一級毒品海
    洛因3 包，均係毒品，應依毒品危害防制條例第18條第1 項
    前段之規定，宣告沒收銷燬之，裝置毒品之包裝袋，因無法
    與毒品完全析離，應併沒收銷燬之；至鑑驗耗用之毒品已滅
    失，爰不為沒收併銷燬之諭知，併此敘明。
據上論結，應依刑事訴訟法第369 條第1 項前段、第364 條、第
299 條第1 項前段，第273 條之1 第1 項，毒品危害防制條例第
10條第1 項、第18條第1 項前段，刑法第11條、第56條，判決如
主文。
本案經檢察官陳建年到庭執行職務。
中    華    民    國    95    年    4     月    11    日
                  刑事第三庭    審判長法  官  周賢銳
                                      法  官  謝宏宗
                                      法  官  黃仁松
以上正本證明與原本無異。
如不服本判決應於收受本判決後10日內向本院提出上訴書狀，其
未敘述上訴理由者，並得於提起上訴後10日內向本院補提理由書
狀（均須按他造當事人之人數附繕本）「切勿逕送上級法院」。
中    華    民    國    95    年    4     月    11    日
                                      書記官  馬蕙梅
附錄本件判決論罪科刑法條：
毒品危害防制條例第10條施用第一級毒品者，處6 月以上5 年以
下有期徒刑。


司法院資訊處製作；財團法人民間司法改革基金會備份。
